Inventaris van het archief van A. Kappeyne van de Coppello [levensjaren 1936-1990], 1941-1990
Nationaal Archief, Den Haag
- Openbaar leven, 2
  - Lid van de Tweede Kamerfractie VVD, 2.06
    - Deelname aan commissies, 2.06.5
      - Ondervoorzitter Bijzondere Commissie Grond- en Kieswetzaken / lid Bijzondere Commissie Grondwet / Kieswet, 2.06.5.6
        - Voorstel van wet van Van Thijn (PvdA), Goudsmit (D66) en Aarden (PRR) tot het in overweging nemen van een verandering in de Grondwet, strekkende tot het geven van meer rechtstreekse invloed aan kiezers op de kabinetsvorming., 1971; 524; 1 omslag
        - Stukken van de Bijzondere Commissie Grondwet / Kieswet., 1976-1981; 525; 1 omslag
      - Lid Bijzondere Commissie van onderzoek van het oorlogsverleden van mr. W. Aantjes, 2.06.5.7
        - Stukken betreffende het lidmaatschap van de Bijzondere Commissie 15364 in het kader van de voorbereiding van de openbare beraadslaging over de brief van de minister-president, minister van Algemene Zaken en de ministers van Justitie en van Onderwijs en Wetenschappen over het onderzoek van het Rijksinstituut voor Oorlogsdocumentatie (RIOD) naar gedragingen van de heer W. Aantjes gedurende de periode van de Duitse bezetting, 1940 - 1945., 1978-1979; 526-528; 3 pakken
          - 1978, 526
          - 1978-1979, 527
          - 1978-1979, 528
      - Lid Bijzondere Commissie voor het democratisch en doelmatig functioneren van gesubsidieerde instellingen, 2.06.5.8
        - Stukken betreffende het behandelen van het democratisch en doelmatig functioneren van gesubsidieerde instellingen., 1978-1981; 529-533; 5 pakken
          - Advies van de Commissie Van der Burg inzake de democratisering en het doelmatig functioneren van gesubsidieerde instellingen. 1978-1979, 529-531
            - 1978-1979, 529
            - 1979, 530
            - 1979, 531
          - Regeringsstandpunt inzake het democratisch en doelmatig functioneren van gesubsidieerde instellingen. 1980-1981, 532-533
            - 1980 - 1981, 533
            - 1980-1981, 532
      - Lid Bijzondere Commissie voor de Kaderwet Specifiek Welzijn, 2.06.5.9
        - Stukken betreffende het wijzigen van regelen ten aanzien van de beleidsvoorbereiding, beleidsbepaling, uitvoering en bekostiging van voorzieningen op terreinen van specifiek welzijn (Kaderwet Specifiek Welzijn)., 1973-1981; 534-540; 6 pakken en 1 omslag
          - 1973-1975, 534; omslag
          - 1977-1979, 535
          - 1977-1981, 536
          - 1978-1980, 537
          - 1980-1981, 538
          - 1980-1981, 539
          - 1980-1981, 540
        - Stukken betreffende het behandelen van de nota Knelpunten Harmonisatie Welzijnsbeleid en Welzijnswetgeving., 1974; 541; 1 pak
        - Motie (14493) samen met de kamerleden Hermans en Dees (beiden VVD) ingediend op 19 maart 1981 inzake de regelen ten aanzien van de beleidsvoorbereiding, beleidsbepaling, uitvoering en bekostiging van voorzieningen op terreinen van specifiek welzijn (Kaderwet Specifiek Welzijn)., 542; 1 stuk
    - Overige, 2.06.6
      - Stukken betreffende het behandelen van het plan van de NV Aanneming Maatschappij H. Korswagen & Zoon inzake de bouw van woningen op agrarische grond in de gemeente Koudekerk aan de Rijn., 1972; 543; 1 omslag
      - Stukken betreffende het behandelen van de Nota Orkestbestel (14296)., 1976-1977; 544-545; 1 pak en 1 omslag
        - 1976-1977, 544
        - 1977, 545; pak
      - Stukken betreffende het ontvangen en behandelen van het rapport van de Ministeriële Commissie Interdepartementale Taakverdeling en Coördinatie inzake de problematiek rond de interdepartementale taakverdeling en coördinatie en achtergrondstudies van de Commissie Hoofdstructuur Rijksdienst., 1977-1981; 546; 1 pak
      - Vergaderstukken van bijeenkomsten van de Nederlandse delegatie naar de 34e zitting van de algemene vergadering van de Verenigde Naties gehouden van 12 september - 31 oktober., 1979; 547; 1 omslag
      - Notitie met commentaar op de notitie Joekes / Jacobse inzake diverse organisatorische onderwerpen in de Tweede Kamer., 1980; 548; 1 stuk
      - Oorkonde van het de toekenning van de inhuldigingsmedaille 1980 door de koningin., 549; 1 stuk
      - Stukken betreffende het behandelen van de beleidsnota Decentralisatie van Rijkstaken., 1980; 550; 1 omslag
      - Stukken betreffende het behandelen van een nota over het minderhedenbeleid., 1980; 551; 1 omslag
      - Stukken betreffende het indienen van een motie tot instelling van 5 mei tot jaarlijkse nationale bevrijdingsdag., 1980; 552; 1 omslag
      - Besluit betreffende de toekenning van een uitkering als bedoeld in artikel 51 van de Wet van 10 december 1969 houdende een nieuwe regeling van de toekenning van uitkering en van pensioen aan politieke ambtsdragers, zomede van pensioen aan hun nabestaanden., 1981; 553; 1 stuk
      - Notitie betreffende artikel 10 van het IIe hoofdstuk van de rijksbegroting inzake de fractiestaf van de Tweede Kamer., z.d.; 554; 1 stuk
      - Stukken betreffende het opstellen van een notities over democratisering., [1980]; 555; 1 omslag
  - Lid van de Raad van Beheer van de NOS, 2.07
    - Stukken betreffende het beleid en wetgeving inzake de media., 1975-1981; 556-560; 5 pakken
      - 1975-1979, 556
      - 1979-1981, 557
      - 1980-1981, 558
      - 1980-1981, 559
      - 1980-1981, 560
    - Stukken betreffende het behandelen van het functioneren van de NOS., 1975-1982; 561-562; 1 pak en 1 omslag
      - Rapporten van onderzoeken van Berenschot adviseurs naar het functioneren van de NOS, 1975, 561
      - Aantekeningen, correspondentie en rapporten, 1982, 562; pak
    - Stukken betreffende het lidmaatschap van de Raad van Beheer van de NOS., 1981-1983; 563; 1 pak
    - Stukken betreffende het ontvangen van een verzameld werk met handtekeningen in het kader van een receptie ter gelegenheid van het afscheid als lid van de Raad van Beheer van de NOS op 17 december., 1982; 564; 1 omslag
  - Staatssecretaris van Sociale Zaken en Werkgelegenheid, 2.08
    - Algemeen, 2.08.1
      - Stukken betreffende het beëindigen van verschillende functies en lidmaatschappen vanwege de benoeming tot staatssecretaris., 1982; 565; 1 omslag
      - Stukken betreffende het ontvangen van brieven en kaarten met felicitaties voor de benoeming tot staatssecretaris., 1982-1983; 566; 1 omslag
      - Aantekeningen betreffende diverse onderwerpen., 1982-1986; 567-571; 5 pakken
        - 1982 - 1983 juni 9, 567
        - 1983 juni 13 - 1984 mrt. 3, 568
        - 1984 mrt. 3 - nov. 22, 569
        - 1984 nov. 22 - 1985 okt 14, 570
        - 1985 okt. 14 - 1986 juli 10, 571
    - Specifieke onderwerpen, 2.08.2
      - Stukken betreffende het behandelen van het rapport Faciliteiten Zwangere Werkneemsters en de wijziging van de Arbeidswet 1919 houdende maatregelen in verband met de opheffing van het verbod van nachtarbeid door vrouwen in fabrieken of werkplaatsen., 1981-1985; 572; 1 pak
      - Stukken betreffende het evalueren van de Wet Arbeid Buitenlandse Werknemers., 1982-1984; 573; 1 pak
      - Stukken betreffende het behandelen van de totstandkoming van de Wet Afbreking Zwangerschap en het Besluit Afbreking Zwangerschap en het opstellen van een standpunt inzake de opneming van zwangerschapafbreking in het ziekenfondspakket., 1982-1985; 574; 1 pak
      - Reactie van de VVD-fractie op de miljoenennota 1984., 1983; 575; 1 stuk
      - Stukken betreffende het behandelen van het voorstel tot herziening van het stelsel van ziektekostenverzekeringen., 1983; 576; 1 omslag
      - Notitie met conceptvragen van A. Kappeyne van de Coppello naar de mogelijkheden onder de Nederlandse wetgeving voor vrouwen om zich kunstmatig te laten insemineren en tegen betaling het geboren kind af te staan aan pleegouders., [1984]; 577; 1 stuk
      - Notitie van onbekende steller over het remigratiebeleid, met begeleidingsbriefje., [1984]; 578; 1 omslag
      - Stukken betreffende het ontvangen van het rapport Periodiek Oogonderzoek op de Werkplek zelf van J.W.H. Kalsbeek., 1984; 579; 1 pak
      - Stukken betreffende het vaststellen van het beleid ter bestrijding van seksueel geweld tegen vrouwen en meisjes., 1984; 580; 1 omslag
      - Stukken betreffende de totstandkoming en wijziging van het Beleidsplan Emancipatie., 1984-1986; 581-583; 3 pakken
        - 1984, 581
        - 1984, 582
        - 1985-1986, 583
      - Stukken betreffende het deelnemen aan de Europese dag van de vrouw op 7 maar 1985 te Rome., 584; 1 pak
      - Stukken betreffende het deelnemen aan de World Conference to Review and Appraise the Achievements of the United Nations Decade for Women: Equality, Development and Peace van de Verenigde Naties te Nairobi (Kenia) 15 - 26 juli., 1985; 585-589; 5 pakken
        - Algemeen. 1985, 585-587
          - 1985, 585
          - 1985, 586
          - 1985, 587
        - Foto's. 1985, 588-589
          - 1985, 588
          - 1985, 589
      - Stukken betreffende het behandelen van het wetsvoorstel houdende regelgeving ter bescherming van de gelijkwaardigheid van alle burgers (Wet Gelijke Behandeling)., 1985-1986; 590-591; 1 pak en 1 omslag
        - 1985, 590
        - 1985-1986, 591; pak
      - Verslag van het periodieke overleg inzake instrumenten van arbeidsvoorziening., 1986; 592; 1 stuk
  - Lid Raad van State, 2.09
    - Stukken betreffende de totstandkoming van de voorlopige voorziening inzake geschillen waarvan de beslissing aan de Kroon is opgedragen (Tijdelijke Wet Kroongeschillen 1988)., 1986-1987; 593-594; 1 pak en 1 omslag
      - Behandelen van Tijdelijke Wet Kroongeschillen, 1986 - 1987, 593; pak
      - Deelnemen aan een voorlichtingsdag over de tijdelijke Wet Kroongeschillen-rechter (TWK-rechter), 1987, 594
    - Stukken betreffende sollicitaties voor de functie Ombudsman en lid van de Raad van State en benoeming in de Raad., 1987-1989; 595-597; 1 pak en 2 omslagen
      - Sollicitatie naar de functie Ombudsman, 1987, 595
      - Benoeming tot lid van de Raad van State, met felicitaties en correspondentie. 1987-1989, 596-597
        - 1987-1989, 596; pak
        - 1926-1988, 597
  - Nevenfuncties, 2.10
    - Stukken betreffende het zitting hebben in de redactieraad van het juridisch studentenblad Ars Aequi., 1959-1966; 598-599; 2 pakken
      - 1959-1966, 598
      - 1965-1966, 599
    - Stukken betreffende het lidmaatschap van de Teldersstichting., 1963-1986; 600-601; 2 pakken
      Teldersstichting is de politiek-wetenschappelijke instelling voor de liberale benadering van maatschappelijke vraagstukken en het wetenschappelijk bureau ten behoeve van de VVD.
      - Lidmaatschap, 1963 - 1986, 600
      - Zitting hebben in de redactie van het tijdschrift Liberaal Reveil van de Teldersstichting, 1969 - 1970, 601
    - Stukken van en betreffende het lidmaatschap van de Nederlandse Vereniging van Vrouwen met een Academische Opleiding., 1965-1971; 602; 1 omslag
    - Stukken betreffende het lidmaatschap van de Recreatieraad te Leiden., 1965-1972; 603; 1 omslag
    - Stukken betreffende het voorzitterschap van de Stichting Leidse Jeugd Actie (LJA)., 1967-1971; 604-612; 6 pakken en 3 omslagen
      - De oprichting van de LJA, 1967 - 1968, 604; omslag
      - Diverse stukken. 1967-1970, 605-610
        - 1968 - 1969 juni 24, 605
        - 1969 juni 25 - nov. 10, 606
        - 1969 nov. 5 - 1970 mrt. 10, 607
        - 1970 mrt. 12 - juni 2, 608
        - 1970 juni 3 - sep. 11, 609
        - 1970 sep. 12 - dec. 19, 610
      - Verslagen van door de LJA georganiseerde voorlichtingsbijeenkomsten over drugsgebruik, 1970, 611; omslag
      - Vergaderstukken van de Sectie Speeltuinwerk van LJA, 1970 - 1971, 612; omslag
    - Stukken betreffende het adviseren van het Toonkunstkoor Leiden inzake de verkrijging van subsidie voor het jaarlijks uitvoeren van de Hohe Messe., 1970; 613; 1 omslag
    - Stukken betreffende het lidmaatschap van de Werkgroep Ad Hoc Kiesstelsel inzake het hervormen van het bestuur van de Nederlandse universiteiten en hogescholen in het kader van de Wet Universitaire Bestuurshervorming., 1970; 614; 1 pak
    - Vergaderstukken van het Leids Universiteits Fonds., 1974-1979; 615; 1 omslag
      A. Kappeyne van de Coppello was lid van het algemeen bestuur.
    - Stukken betreffende het lidmaatschap van het bestuur van de Stichting Centrum '45., 1975-1983; 616-619; 4 pakken
      - 1975-1980, 616
      - 1980-1981, 617
      - 1981-1982, 618
      - 1981-1983, 619
    - Stukken betreffende het lidmaatschap van de commissie van aanbeveling van de Stichting Vrije Relatierechten die wereldwijd opkomt voor de rechten van homoseksuelen., 1977-1978; 620; 1 omslag
    - Stukken betreffende het lidmaatschap van het bestuur van de Veronica Omroep Organisatie (VOO)., 1978-1981; 621-628; 8 pakken
      - 1978-1979, 621
      - 1978-1980, 622
      - 1978-1980, 623
      - 1978-1981, 624
      - 1979-1980, 625
      - 1979-1980, 626
      - 1979-1980, 627
      - 1980-1981, 628
    - Stukken betreffende het lidmaatschap van het bestuur van het toneelgezelschap De Appel., 1979-1986; 629-630; 2 pakken
      - 1979-1986, 629
      - 1979-1986, 630
    - Stukken betreffende het lidmaatschap van de Studiegroep Europese Kieswet van de Europese Beweging in Nederland., 1980; 631; 1 omslag
    - Stukken betreffende het lidmaatschap van het bestuur van de Stichting Homo-monument., 1980-1981; 632; 1 omslag
    - Vergaderstukken van de emancipatiecommissie van de Rijksuniversiteit te Leiden., 1980-1981; 633-634; 2 pakken
      A. Kappeyne van de Coppello had zitting in deze commissie.
      - 1980 jan. - apr. 18, 633
      - 1980 apr. 24 - 1981, 634
    - Stukken betreffende het lidmaatschap van het curatorium van de Anne Frank Stichting., 1980-1990; 635; 1 omslag
    - Stukken betreffende het lidmaatschap van de Stichting Comité Nationale Viering Bevrijding., 1981; 636; 1 omslag
    - Stukken betreffende het lidmaatschap van de redactie van het politieke tijdschrift Beleid & Maatschappij., 1982; 637; 1 omslag
    - Stukken betreffende het lidmaatschap van de Adviescommissie voor Vreemdelingenzaken., 1986-1988; 638-639; 1 pak en 1 omslag
      - 1986-1988, 638
      - 1987-1988, 639; pak
    - Stukken betreffende optreden als beschermvrouwe van de fanfarevereniging Oud-Over te Loenen., 1987-1988; 640; 1 omslag
    - Stukken betreffende het beantwoorden van een verzoek van Stichting de Roze Draad om zitting te nemen in het comité van aanbeveling voor een model-prostitutie-bedrijf in Utrecht., 1988; 641; 1 omslag
    - Stukken betreffende het deelnemen aan de Nederlandse Händelvereniging., 1989; 642; 1 omslag
  - Publicaties, toespraken en lezingen, 2.11
    - Stukken betreffende het opstellen van toespraken tijdens bijeenkomsten van de VVD, alsmede verslagen van partij- en studiedagen van de VVD., 1967-1970; 643; 1 pak
    - Stukken betreffende het schrijven van artikelen., 1969-1988; 644-652; 8 omslagen en 1 stuk
      - Artikel over het referendum en volksinitiatief voor Liberaal Reveil met een reactie daarop van P.L. Offerhaus, z.d., 644
      - Artikel voor het speciale verkiezingsnummer van Vrijheid en Democratie, 1971, 645
      - Artikel voor INFO - Leidse Kamercentrale inzake de vorming van een tweede kabinet-Den Uyl, 1977, 646; stuk
      - Diverse artikelen voor het Leids Dagblad, 1977, 647
      - Artikel voor de rubriek 'Hollands Dagboek' van het NRC Handelsblad, 1979, 648
      - Artikel inzake een themadag over buitenlandse werknemers, 1980, 649
      - Artikel voor het blad OR-Informatie waarin een proefschrift over arbeidsomstandigheden wordt besproken, 1988, 650
      - Artikel over ministeriële commissies voor het NRC Handelsblad, [1974], 651
      - Artikel voor de Jongerenorganisatie Vrijheid en Democratie (JOVD) Den Haag, z.d., 652
    - Stukken betreffende het houden van een lezing over de achtergronden van de VVD voor de kadercursus van de PvdA van 19 en 20 maart., 1971; 653; 1 omslag
    - Vragenlijst voor een sprekerscursus van 19 en 20 februari., 1971; 654; 1 stuk
    - Stukken betreffende het houden van interviews, alsmede het opstellen van artikelen voor diverse media., [1972] - 1980; 655; 1 omslag
    - Publicatie Vrijheid en Democratie, veertiendaagse uitgave van de VVD., 1973-1979; 656; 1 pak
      De bewaarde uitgaven bevatten artikelen van of over mevr. Kappeyne van de Coppello.
    - Toespraak tijdens de begrotingsbehandeling van de gemeenteraad Leiden., 1974; 657; 1 stuk
    - Stukken van het Actiecomité Referendum: Ja, alsmede het schrijven van een artikel voor de Leeuwarder Courant inzake het referendum., 1974-1982; 658; 1 pak
    - Speeche voor de JOVD over de problematiek omtrent de Zuid-Molukkers., 1977; 659; 1 omslag
    - Stukken betreffende het houden van toespraken en speeches., 1980-1988; 660-662; 2 omslagen en 1 stuk
      - Toespraak voor de afdeling Gouda van de VVD op 19 november met als onderwerp wat mankeert er nu aan de VVD, 1980, 660
      - Toespraak voor de opening van het kinderdagverblijf van de NOS op 22 september, 1987, 661
      - Toespraak bij het heien van de eerste paal van het bedrijf Terwisga op 16 augustus, 1988, 662; stuk
    - Stukken betreffende het schrijven van een bijdrage over de parlementaire enquête voor het boek Parlement in Aktie., 1982-1985; 663-665; 3 pakken
      H.M. Fransen (red.), Het Parlement in Aktie: bevoegdheden van de Staten-Generaal. Assen. 1986.
      - 1982-1985, 663
      - 1982-1985, 664
      - 1982-1985, 665
    - Stukken betreffende het voorbereiden van een toespraak ter gelegenheid van de aanbieding van de resultaten van een leerplanontwikkelingsproject van de Stichting Marie, word Wijzer! en de Stichting voor de Leerplanontwikkeling op 14 februari., 1984; 666; 1 omslag
    - Stukken betreffende het opstellen van toespraken gehouden op diverse aangelegenheden in het kader van emancipatie., [1982 - 1986]; 667; 1 omslag
- Documentatie, 3
  - Knipselmappen met opschrift VVD., 1950-1970; 668-672; 1 pak en 4 omslagen
    - 1950-1964, 668
    - 1961-1966, 669; pak
    - 1966-1967, 670
    - 1967, 671
    - 1970, 672
  - Knipselmappen., 1960-1979; 673-678; 2 pakken en 4 omslagen
    - Knipselmap betreffende politieke aangelegenheden, 1960 - 1968, 673; pak
    - Knipselmap met opschrift bijzondere onderwerpen, 1970, 674
    - Knipselmap betreffende A. Kappeyne van de Coppello, 1970 - 1971, 675
    - Knipselmap met opschrift politieke uitspraken verkiezingen, 1971, 676
    - Knipselmap met krantenfoto's van politici, 1972, 677
    - Knipselmap met opschrift pers, 1978 - 1979, 678; pak
  - Knipselmappen met opschrift Leiden., 1966-1970; 679-680; 2 omslagen
    - 1966-1967, 679
    - 1970, 680
  - Losse krantenknipsels over A. Kappeyne van de Coppello., 1966-1990; 681-689; 7 pakken en 2 omslagen
    - Gedateerde krantenknipsels. 1966-1990, 681-688
      - 1966-1975, 681
      - 1976-1977, 682
      - 1978-1980, 683
      - 1981-1982, 684; omslag
      - 1983, 685
      - 1984, 686
      - 1985, 687
      - 1986-1990, 688; omslag
    - Ongedateerde krantenknipsels, z.d., 689
  - Knipselmap met opschrift Algemeen., 1970; 690; 1 omslag
- Overige, 4
  - Brieven van M. Sorela y del Corral gericht aan de Spaanse en Belgische bestuurders Gasset, De Aguilar, H. De Smet de Naeyer, F. Castiella, B. Roolvink en Felici inzake een ambtelijke verwisseling van de geloofsovertuiging van katholiek in protestant van haar inmiddels overleden man P.J. Bosch van Drakestein., 1969; 691; 1 omslag
  - Publicaties van religieus-eschatologische aard van de organisatie Ster van de Zee en een brief van F. Noorman over het einde van de wereld., 1969; 692; 1 omslag
  - Verslag van de openbare vergadering van de gewestraad Leiden van 8 oktober 1970., 1971; 693; 1 stuk
  - Essay over de relatie tussen onvrijwillige werkloosheid en stress door M. Steenkamp en H. van Tongeren., 1983; 694; 1 deel
    H. (Hanneke) van Tongeren is de pleegdochter van A. Kappeyne van de Coppello.
  - Ingelijste foto met als bijschrift Willem Visser met de oude vos 1899., 695; 1 stuk
  - Notitie van F. Bolkestein over de beweegredenen van het menselijk handelen., z.d.; 696; 1 stuk
  - Tekeningen, onder andere van de binnenstad van Leiden., z.d.; 697; 1 omslag
  - Speenhof, J.H., "De Tweede Kamer in Woord en Beeld. 100 kamerleden, teekeningen, rijmpjes, gedachten". Uitgave Buijten en Schipperheijn, Amsterdam, 1918; 698; 1 katern
  - Fotoalbum van de opening op 22 mei 1984 door Kappeyne van de Coppello van de vakbeurs en het congres ARBO '94 in de RAI te Amsterdam, 699; 1 deel
  - Fotoalbum van de opening op 8 mei 1985 door Kappeyne van de Coppello van het Centrum voor Administratieve Vakopleiding voor Volwasssen (CAVV) te Utrecht, 700; 1 deel
  - Losse foto's zonder beschrijving en ongedateerd, z.d.; 701; 1 omslag